# 非同一控制下企业合并

提问人：ck1 时间：2023-02-17 21:25:23
请教陈版主！非同一控制下企业合并的合并报表被合并方资产负债表期初不并，资本公积期初便是 0 ，如果合并日后资本公积产生较大变化，合并TB表中长投抵子公司消权益时的差额怎么处理？也试过成本转权益的方法，结果资本公积成为负值了

回答人：chenyiwei
请说明具体的业务背景，特别是购买日后被购买方的资本公积变动是如何形成的，然后才能考虑其在收购方的合并报表中应如何反映。是否在编制合并报表时先模拟权益法并不是主要问题。